# 与资产相关的政府补助的摊销问题

提问人：半梦灬 时间：2022-09-08 17:56:54
发帖的时候没有操作好，不好意思
请教陈版及各位老师：
被审计单位存在科研项目申报，项目建设期为 2017 年-2020年，项目最后需通过科技厅验收，科研项目过程中所产生的成果由被审计单位所有，项目组现将该事项却认为一项政府补助，在科技厅的批复文件中有对于项目经费需用于购置设备的描述，故项目组将该政府补助分类为一项与资产相关的政府补助，但在项目研究过程中，政府补助资金金额大于最终实际购买资产金额，且补助金额用于购买多项固定资产，现有如下疑问：
1 、若该项目最终通过验收，未使用完但政府不会收回的资金是否需要视为与收益相关的政府补助在验收当期一次性进入损益？
2 、资金用于购买多项固定资产，递延收益如何摊销？
3 、被审计单位购买资产时间为 2020 年，资产使用寿命 5 年，实际项目验收时间为 2022 年 10 月，如若递延收益按照资产使用寿命摊销会造成项目已验收但递延收益仍在摊销，是否合理？
项目组现有思路如下，将收到的所有资金确认为递延收益，在购置资产时，递延收益按照与资产原值一致的金额开始按照资产使用寿命摊销，在最终验收后如果仍有未用完的资金，将未使用完毕的资金一次性计入其他收益。

回答人：chenyiwei
“项目组现有思路如下，将收到的所有资金确认为递延收益，在购置资产时，递延收益按照与资产原值一致的金额开始按照资产使用寿命摊销，在最终验收后如果仍有未用完的资金，将未使用完毕的资金一次性计入其他收益。”基本合理。
关于递延收益的摊销年限，应当与对应的固定资产折旧年限一致。既然“被审计单位购买资产时间为 2020 年，资产使用寿命 5 年，实际项目验收时间为 2022 年 10 月”，即资产折旧年限超出项目实施期限，则表明该类资产除了用于该项目之外，在项目结束后还可以有其他用途。
如果该固定资产仅可用于该项目，项目结束后无其他用途的，则其折旧年限不应超出项目实施年限，在项目结束时将其账面价值（扣除预计净残值）一次性摊销计入该项目的研发费用。
即，处理原则是：递延收益的摊销年限与资产折旧年限相对应；资产折旧年限根据其受益年限确定，不应机械地确定为某一固定的年限。